臺灣高等法院高雄分院民事裁定　　　　　 100年度抗字第84號
抗　告　人　莊式龢
相　對　人　蔡世同
上列抗告人因與相對人間清償票款強制執行聲明異議事件，對於
民國100 年3 月15日台灣澎湖地方法院100 年度執事聲字第3 號
所為裁定提起抗告，本院裁定如下：
    主  文
抗告駁回。
抗告程序費用由抗告人負擔。
    理  由
一、抗告意旨略以：系爭本票並非伊簽發予相對人，伊對相對人
    亦無新台幣（下同）180,000 元之借款債務存在，爰求為廢
    棄原裁定。
二、相對人以原法院100 年度司票字第1 號本票裁定暨確定證明
    書，及抗告人所簽發發票日98年11月15日、到期日99年12月
    30日、面額180,000 元、票號392193號之本票（即系爭本票
    ）原本為執行名義，聲請對抗告人之財產於180,000 元及利
    息之範圍內予以強制執行，並指封抗告人對第三人之薪資債
    權，經原法院核發扣押命令在案。抗告人以其已對相對人提
    起確認債權不存在及不當得利等訴訟為由，聲明異議並求為
    暫緩執行。原法院司法事務官於100 年3 月1 日以100 年度
    司執聲字第4 號裁定駁回抗告人異議之聲明；抗告人不服，
    提起異議，經原法院裁定駁回其異議；抗告人復不服提起本
    件抗告。以上各節有本件執行事件卷可稽。
三、按實施強制執行時，經債權人同意者，執行法院得延緩執行
    ，強制執行法第10條第1 項定有明文。抗告人聲明異議求為
    延緩執行後，相對人具狀表明不同意延緩執行，此有相對人
    100 年2 月18日陳述意見狀附於執行卷可憑。是相對人既不
    同意延緩執行，則原法院續行本件強制執行程序，於法自無
    不合。
四、次按強制執行程序開始後，除法律另有規定外，不停止執行
    ；有回復原狀之聲請，或提起再審或異議之訴，或對於和解
    為繼續審判之請求，或提起宣告調解無效之訴、撤銷調解之
    訴，或對於許可強制執行之裁定提起抗告時，法院因必要情
    形或依聲請定相當並確實之擔保，得為停止強制執行之裁定
    ，強制執行法第18條定有明文。又按發票人主張本票係偽造
    、變造者，於本票裁定送達後20日內，得對執票人向為裁定
    之法院提起確認之訴；發票人證明已依前項規定提起訴訟時
    ，執行法院應停止強制執行；發票人主張本票債權不存在提
    起確認之訴不合於第1 項之規定者，法院依發票人聲請，得
    許其提供相當並確實之擔保，停止強制執行，此為非訟事件
    法第195 條第1 項、第2 項前段及第3 項所明定。經查，抗
    告人以伊並未向相對人借款，因受相對人逼迫而簽發系爭本
    票為由，起訴請求確認系爭本票債權不存在，並依民法第17
    9 條規定，請求相對人返還系爭本票，此有原法院馬公簡易
    庭案件查詢清單、起訴狀、原法院馬公簡易庭100 年度馬簡
    字第11號宣示判決筆錄在卷可稽。是抗告人所提起者非再審
    或異議之訴，並不符合強制執行法第18條所定得停止強制執
    行之要件。又抗告人雖提起確認系爭本票債權不存在之訴，
    惟並非以系爭本票係遭偽造、變造為其事由，且抗告人僅聲
    明異議求為暫緩執行，並未向執行法院聲請供擔保停止強制
    執行，是其亦不符非訟事件法第195 條第3 項所定得停止強
    制執行之要件。故此，本件執行程序無從停止，附此敘明。
五、據上，原法院駁回抗告人延緩強制執行之聲請，核無違誤，
    抗告人指摘原裁定不當，求予廢棄，為無理由，其抗告應予
    駁回。
六、據上論結，本件抗告為無理由，爰依民事訴訟法第495條之
    1、第449條第1項、第95條、第78條，裁定如主文。
中    華    民    國   100    年    4     月    29    日
                            民事第三庭
                                審判長法官  張國彬
                                法      官  鄭月霞
                                法      官  甯  馨
以上正本證明與原本無異。
本件不得再抗告。
中    華    民    國   100    年    5     月     2    日
                                書  記  官  施耀程